# Entendiendo los Datos

```{r}
# Cargamos la librería
library(readr)
```

```{r}

# Cargamos la base de datos
df_datos_economicos <- read_delim("../assets/data/Bases de datos para practicar/datos_economicos.csv", 
                                  delim = ";", 
                                  col_types = cols(), 
                                  escape_double = FALSE,
                                  locale = locale(decimal_mark = ",")
                                  )
head(df_datos_economicos)
```
Ahora bien, esta grafica mostrada aqui se ve algo fea, voy a intentar corregir la manera en que se representa la tabla.

```{r}
# Cargamos la librería
library(kableExtra)
```

```{r}
# Mostramos la base de datos de una manera más bonita
kable(df_datos_economicos, "html") %>%
  kable_styling(bootstrap_options = c("striped", "hover", "condensed", "responsive")) %>%
  scroll_box(width = "100%", height = "300px")

```

Lo que hago con la libreria 'kableExtra' es darle un formato mas bonito a la tabla, con la funcion `kable` le paso la base de datos y el formato que quiero que tenga, luego con `kable_styling` le doy un estilo de bootstrap y con `scroll_box` le doy un tamaño a la tabla.

## Prueba Diagnostica SAVIO

Teniendo en cuenta la base de datos `datos_economicos.csv`, estas son las descripciones de cada variable:

-   **Región**: Indica la zona geográfica donde están ubicadas las tiendas minoristas.\
-   **Tipo de Producto (TP)**: Representa la categoría de productos que venden las tiendas.\
-   **Inversión en Publicidad (IP)** (en miles de pesos): Muestra cuánto dinero invierte cada tienda en publicidad.\
-   **Ventas Mensuales (VM)** (en miles de pesos): Refleja los ingresos generados por las tiendas en ventas mensuales.\
-   **Empleados**: Número de trabajadores que tiene cada tienda.\
-   **Descuento Promedio (DP)** (en porcentaje): Porcentaje promedio de descuento que ofrecen las tiendas.\
-   **Tamaño de la Tienda (TT)**: Define si el tamaño de la tienda es pequeño, mediano o grande.\
-   **Proveedor Principal (PP)**: Indica el principal proveedor de productos (Proveedor A, Proveedor B o Proveedor C).

Las preguntas son las siguientes

-   **El tamaño de la muestra.**

```{r}
# Tamaño de la muestra
tamaño_muestra = nrow(df_datos_economicos)
tamaño_muestra
```

lo que estamos haciendo aqui es contar el numero de filas que tiene la base de datos, esto nos da el tamaño de la muestra.

-   **¿Cuántos valores faltantes hay en la variable VM?**

```{r}
# Valores faltantes en la variable VM
valores_faltantes_VM = sum(is.na(df_datos_economicos$VM))
valores_faltantes_VM
```

Basicamente seria sumar la cantidad de valores faltantes en la variable VM, esto se hace con la funcion `is.na` que nos devuelve un vector logico con `TRUE` si el valor es `NA` y `FALSE` si no lo es, luego sumamos los `TRUE` para saber cuantos valores faltantes hay.

-   **¿Cuál es la varianza de la variable VM?**

```{r}
# Varianza de la variable VM
varianza_VM = var(df_datos_economicos$VM, na.rm = TRUE)
varianza_VM
```

La varianza se calcula con la funcion `var` y se le pasa el vector de la variable VM, tambien se le pasa el argumento `na.rm = TRUE` para que ignore los valores faltantes.

-   **¿Cuál es la media de la variable VM?**

```{r}
# Media de la variable VM
media_VM = mean(df_datos_economicos$VM, na.rm = TRUE)
media_VM
```

La media se calcula con la funcion `mean` y se le pasa el vector de la variable VM, tambien se le pasa el argumento `na.rm = TRUE` para que ignore los valores faltantes.

-   **¿Cuál es la categoría que más se repite en la variable Región?**

```{r}
# Categoría que más se repite en la variable Región
categoria_mas_repetida = names(which.max(table(df_datos_economicos$Region)))
categoria_mas_repetida
```

Lo que estamos haciendo aqui es contar cuantas veces se repite cada categoria en la variable Region, luego con la funcion `which.max` nos devuelve el nombre de la categoria que mas se repite.

-   **¿Cuál es la media de la inversión en publicidad para el tipo de tienda Mediana?**

```{r}
# Media de la inversión en publicidad para el tipo de tienda Mediana
media_inversion_publicidad_mediana = mean(df_datos_economicos$IP[df_datos_economicos$TT == "Mediana"], na.rm = TRUE)
media_inversion_publicidad_mediana
```

Lo que estamos haciendo aqui es filtrar la base de datos para que solo nos muestre los valores de la variable IP que correspondan a la categoria de tienda Mediana, luego calculamos la media de estos valores.

## Graficos

Vamos a intentar hacer un grafico de barras para la variable `Región` y un grafico de dispersión para la variable `Inversión en Publicidad` y `Ventas Mensuales`.

```{r}
# Cargamos la librería
library(ggplot2)
```

```{r}
# Grafico de barras para la variable Región
ggplot(df_datos_economicos, aes(x = Region)) +
  geom_bar(fill = "steelblue") +
  labs(title = "Distribución de las tiendas por región",
       x = "Región",
       y = "Frecuencia")
```

Esto es un grafico usando la libreria `ggplot2`, lo que estoy haciendo es contar cuantas veces se repite cada categoria en la variable Region y luego graficar esto en un grafico de barras.

Ahora bien para crear un grafico de dispersión necesitamos tener en cuenta que la variable `Inversión en Publicidad` y `Ventas Mensuales` son de tipo numerico, por lo que podemos hacer un grafico de dispersión.

```{r}
# Grafico de dispersión para la variable Inversión en Publicidad y Ventas Mensuales
ggplot(df_datos_economicos, aes(x = IP, y = VM)) +
  geom_point(color = "steelblue") +
  labs(title = "Relación entre la inversión en publicidad y las ventas mensuales",
       x = "Inversión en Publicidad",
       y = "Ventas Mensuales")
```

Aun puedo hacer mas graficos, como un grafico de cajas para la variable `Tipo de Producto` y `Ventas Mensuales`.

```{r}
# Grafico de cajas para la variable Tipo de Producto y Ventas Mensuales
ggplot(df_datos_economicos, aes(x = TP, y = VM)) +
  geom_boxplot(fill = "steelblue") +
  labs(title = "Distribución de las ventas mensuales por tipo de producto",
       x = "Tipo de Producto",
       y = "Ventas Mensuales")
```

Este grafico de caja lo que me intenta decir es que tan dispersos estan los datos de la variable Ventas Mensuales para cada categoria de la variable Tipo de Producto.



