# Reto 1 游꿉

En este ejercicio, trabajaremos con una muestra aleatoria de egresados de la UTB, quienes proporcionaron informaci칩n sobre las siguientes variables: - **Sexo:** Masculino o Femenino.\
- **Edad:** En a침os.\
- **Promedio final acumulado:** Nota promedio obtenida durante la carrera.\
- **Ingresos estimados mensuales:** En d칩lares (USD).\
- **Estado laboral:** Si actualmente est치n trabajando o no.\
- **Altura:** En metros (m).\
- **Peso:** En kilogramos (kg).\
- **Estado civil:** Clasificado en tres categor칤as: - Soltero.\
- Casado.\
- Uni칩n libre (Uni-lib).

Puedes descargar el conjunto de datos desde: **`Egresados.csv`**.

------------------------------------------------------------------------

## 游늭 Cargar los datos

Para comenzar, necesitamos cargar el conjunto de datos y visualizar las primeras observaciones.

```{r}
# Cargar los datos
df_egresados = read.delim("../assets/data/Reto_1/Egresados.csv", 
                          sep = ";", 
                          dec = ",",
                          )
df_egresados
```


------------------------------------------------------------------------

## 游닇 Tareas a realizar

Responde las siguientes preguntas usando los datos proporcionados:

1.  **Tama침o de la muestra:**\
    Determinar cu치ntos egresados conforman la muestra total.
    
```{r}
# Tama침o de la muestra
nrow(df_egresados)
```

2.  **N칰mero de mujeres:**\
    Identificar cu치ntas mujeres est치n incluidas en la muestra.
    
```{r}
# N칰mero de mujeres
sum(df_egresados$Sexo == "Mujer")
```

3.  **El egresado m치s joven:**\
    Encontrar la edad del egresado m치s joven en la muestra.
    
```{r}
# Egresado m치s joven
min(df_egresados$Edad)
```
    

4.  **Mujeres empleadas:**\
    Determinar cu치ntas mujeres tienen empleo.
    
```{r}
# Mujeres empleadas
sum(df_egresados$Sexo == "Mujer" & df_egresados$Trabaja == "Si")
```
    

5.  **Ingresos mayores a \$251:**\
    Calcular cu치ntos egresados ganan m치s de 251 d칩lares al mes.
    
```{r}
# Ingresos mayores a $251
sum(df_egresados$Ingresos > 251)
```
    




------------------------------------------------------------------------
